【裁判字號】    89,訴,1
【裁判日期】    890731
【裁判案由】    毒品危害防制條例
【裁判全文】
臺灣高雄地方法院刑事判決                              八十九年度訴字第一號
    公  訴  人  臺灣高雄地方法院檢察署檢察官
    被      告  甲○○
右列被告因違反毒品危害防制條例案件，經檢察官提起公訴（八十八年度偵字第二六
八七三號），本院判決如左：
    主  文
甲○○連續轉讓第一級毒品，處有期徒刑壹年陸月。
扣案之海洛因參包（驗後淨重共計參點壹玖公克）沒收銷燬之；夾鏈袋參只沒收。
    事  實
一、甲○○與乙○○（業經本院通緝中，俟到案後另行審結）係朋友關係，其明知第
    一級毒品海洛因係管制之違禁物，不得任意轉讓他人施用，竟基於概括之犯意，
    自民國八十八年（起訴書誤載為八十六年）七月間起，連續在高雄市○○區○○
    路一八六號四樓之二乙○○租處，以相互提供施用之方式，相互無償轉讓第一級
    毒品海洛因多次，嗣於八十八年十月三十一日晚上七時三十分許，在高雄市苓雅
    區○○○路一六二號阮綜合醫院二樓恢復室內，甲○○將海洛因置放於注射針筒
    內提供予乙○○施用時，經該醫院護士賴梨方發覺有異報警而當場查獲，並扣得
    海洛因三包（驗後淨重共計三‧一九公克）、殘餘海洛因之注射針筒四支及甲○
    ○所有供分裝海洛因用之夾鏈袋三只。
二、案經高雄市政府警察局苓雅分局移送臺灣高雄地方法院檢察署檢察官偵查起訴。
    理  由
一、訊據被告甲○○矢口否認有何相互轉讓第一級毒品海洛因之犯行，辯稱：係伊二
    人一起出錢合買，一起施用的，伊沒有請乙○○施用，查扣之毒品是乙○○要生
    產時所寄放的云云。惟查，右揭事實，業據被告甲○○於警訊時自承：「因最近
    認識乙○○，而許女讓我與她同住在高雄市○○區○○路一八六號四樓之二，而
    我才轉讓一些毒品（海洛因）給許女施打，並沒有以金錢交換毒品。」等語（見
    八十八年十一月一日警訊筆錄），復於偵查中供稱：「有吸毒，第一次是從今年
    （係指八十八年）七月份，最後一次是十月三十一日晚上，：：：，我如買到毒
    品就跟乙○○一起施打，乙○○買到毒品也會給我施用。」等語（見偵查卷第六
    頁），又於本院八十九年五月十一日調查時供承：「是二人一起用，有時她拿給
    我，有時我拿給她。」等語；而同案被告乙○○亦於警訊時供稱：「我是從八十
    八年七月中旬，在左營區○○路一八六號四樓之二與甲○○共同開始注射毒品海
    洛因，如我有錢即以新臺幣二萬元由甲○○代為購買毒品海洛因，一錢重再分給
    甲○○施打，沒錢即住處借甲○○住即可得毒品海洛因施打。」等語（見八十八
    年十一月一日警訊筆錄），且證人即當場目擊之護士賴梨方於八十八年十一月一
    日警訊時陳稱：「於八十八年十月三十一日晚上七時三十分許，在阮綜合醫院二
    樓恢復室內發現甲○○拿給乙○○注射針筒（海洛因），：：：，我就跟同事上
    前阻止，拉扯中，乙○○將針筒換左手注射在左大腿上，事後我就報警，請警方
    前來處理。」等語屬實，是被告雖於本院審理時翻異前供，而為前開之辯詞，然
    與上開事證有所不符，顯係事後畏罪卸責之詞，委不足採。此外，復有海洛因三
    包、殘餘海洛因之注射針筒四支及夾鏈袋三只可資佐證，且扣案之海洛因三包經
    送法務部調查局鑑定結果，確係海洛因無訛（驗後淨重共計三‧一九公克），而
    注射針筒四支經送高雄醫學院附設中和紀念醫院檢驗結果，均含有海洛因成分，
    此有法務部調查局八十八年十一月三十日編號000000000號鑑定通知書
    一紙及高雄醫學院附設中和紀念醫院八十九年六月二十日編號Ｂ0000000
    號、編號Ｂ0000000號檢驗報告單二紙附卷可稽。本件事證明確，被告犯
    行洵堪認定。
三、按「轉讓」不以有對價關係為必要，只須有轉讓之行為為已足。被告甲○○與乙
    ○○以其所有之海洛因多次無償相互提供予對方非法施用，雖無對價關係，亦屬
    轉讓行為。核被告甲○○前揭所為，係犯毒品危害防制條例第八條第一項之轉讓
    第一級毒品罪。被告轉讓前持有海洛因之低度行為，為轉讓海洛因之高度行為所
    吸收，不另論以持有第一級毒品罪。又被告先後多次轉讓犯行，時間緊接，觸犯
    構成要件相同之罪名，顯係基於概括犯意為之，應依連續犯之規定，以一罪論，
    並加重其刑。爰審酌被告曾有違反肅清煙毒條例前科，有臺灣高雄地方法院檢察
    署刑案資料查註紀錄表及臺灣高等法院被告全國前案紀錄表各一份在卷可參（不
    構成累犯），素行不佳，猶不知悔改，復轉讓第一級毒品供人施用，惡性非淺，
    且犯後仍狡詞否認犯行，惟念其係無償轉讓，並未從中獲利，且態度尚佳等一切
    情狀，量處如主文所示之刑，以資懲儆。扣案之海洛因三包（驗後淨重共計三‧
    一九公克）係供被告甲○○施用及轉讓之用，屬違禁物，應依毒品危害防制條例
    第十八條第一項前段之規定，不問屬於犯人與否，宣告沒收銷燬之。又扣案之夾
    鏈袋三只，為被告所有，預備供分裝海洛因之用，應依刑法第三十八條第一項第
    二款宣告沒收。至扣案之殘餘海洛因之注射針筒四支，雖係違禁物，然為供被告
    施用海洛因所用之物，與本件轉讓第一級毒品無關，自不予宣告沒收，公訴人認
    應依法宣告沒收，容有誤會，併此敘明。
據上論斷，應依刑事訴訟法第二百九十九條第一項前段，毒品危害防制條例第八條第
第一項、第十八條第一項前段，刑法第十一條前段、第五十六條、第三十八條第一項
第二款，判決如主文。
本案經檢察官詹美玲到庭執行職務。
中      華      民      國    八十九    年      七      月    三十一    日
                                   臺灣高雄地方法院刑事第一庭
                                       審判長法  官  陳顯榮
                                             法  官  曾逸誠
                                             法  官  陳玉聰
右正本證明與原本無異。
如不服本判決，應於判決送達後十日內，向本院提出上訴狀。
                                       書   記   官  陳淑卿
中    華    民    國      八十九      年      七    月      三十一      日
附錄本案論罪科刑法條全文：
毒品危害防制條例第八條第一項
轉讓第一級毒品者，處一年以上七年以下有期徒刑，得併科新台幣一百萬元以下罰金
。


司法院資訊處製作；財團法人民間司法改革基金會備份。
